臺灣臺北地方法院民事判決
111年度簡上字第405號
上  訴  人  陳乃新  
被  上訴人  國泰世華商業銀行股份有限公司

法定代理人  郭明鑑  
訴訟代理人  吳俊鴻  
            廖士驊  

上列當事人間請求給付簽帳卡消費款事件，上訴人對於民國111
年5月5日本院臺北簡易庭111年度北簡字第3912號第一審判決提
起上訴，本院於民國111年10月19日言詞辯論終結，判決如下：
    主      文
上訴駁回。
第二審訴訟費用由上訴人負擔。
    事實及理由
一、被上訴人起訴主張：上訴人於民國106年2月6日、106年4月1
    9日與被上訴人成立信用卡使用契約，領用卡號00000000000
    00000、000000000000000之信用卡，依約上訴人就使用信用
    卡所生債務負全部給付責任。上訴人領用信用卡後，即得於
    各特約商店記帳消費，依信用卡約定條款第14、15條之約定
    ，應於當期繳款截止日前向被上訴人全部清償，或以循環信
    用方式繳付最低應繳金額，逾期清償者依信用卡約定條款第
    15、22、23條之約定，除喪失期限利益外，就各筆帳款應按
    所適用之分級循環信用年利率（最高為週年利率15%）計算
    利息。截至110年12月23日止，上訴人尚餘帳款新臺幣（下
    同）148,761元【含本金141,150元；利息6,411元（110年9
    月24日至110年12月23日）；違約金1,200元（110年10月至1
    10年12月）】未按期繳付，迭經催討無效。為此，爰依消費
    借貸之法律關係提起本件訴訟，請求上訴人給付被上訴人14
    8,761元及遲延利息等語。　　
二、上訴人則以：本件是網路交易的詐騙案，詐騙集團直接以電
    話請上訴人用刷卡方式投資，上訴人於刷卡當下，不知道陷
    入詐騙情境。上訴人已於刷卡翌日111年9月2日向警察局報
    案，也要求被上訴人止付、凍結帳戶，但被上訴人表示無法
    做相對的處理，而仍然給付款項給詐騙集團，因為線上投資
    沒有辦法防止詐騙方式，金流又跨越各國，不是上訴人可以
    自行處理，應由金融機關防水牆處理，這是系統性結構問題
    ，被上訴人應就時間差負責，本件應依爭議款相關流程處理
    等語，資為抗辯。
三、原審為被上訴人勝訴之判決，並判命上訴人應給付被上訴人
    148,761元，及其中141,150元自110年12月24日起至清償日
    止，按週年利率15%計算之利息，並依職權分別為假執行及
    免為假執行之宣告。上訴人就其敗訴部分全部聲明不服提起
    上訴，並聲明：㈠、原判決廢棄；㈡、上開廢棄部分，被上訴
    人在第一審之訴駁回。被上訴人答辯聲明則為：上訴駁回。
四、得心證之理由
㈠、被上訴人上開主張之事實，業據其提出與所述相符之信用卡
    消費帳款債權明細表、信用卡申請書、信用卡定型化契約（
    即上訴人所稱之信用卡約定條款）等件為證（見支付命令卷
    第11至18頁)，堪信為真。    
㈡、依信用卡約定條款第11條第1項約定：「持卡人如與特約商店
    就有關商品或服務之品質、數量、金額，或與委託辦理預借
    現金機構就取得金錢之金額有所爭議時，應向特約商店或委
    託辦理預借現金機構尋求解決，不得以此作為向發卡機構拒
    繳應付帳款之抗辯。」(見支付命令卷第17頁)。上訴人辯稱
    係受詐騙，伊已報案，也要求被上訴人止付、凍結帳戶，應
    走爭議款項流程處理云云。經查，依上訴人自承詐騙集團直
    接電話請伊以刷卡方式投資，故聽信詐騙集團，以上訴人名
    義刷卡等語（見原審卷第31頁），可知上訴人係自行刷卡，
    核屬其與特約商店間之交易，則依信用卡約定條款第11條1
    項約定，上訴人必須向該特約商店尋求解決，而非對被上訴
    人即發卡銀行主張爭議款程序，且應對刷卡所生之應付帳款
    負責，故上訴人辯稱其已報警，被上訴人應止付、進行爭議
    款項流程處理云云，核屬無據。另遍觀信用卡約定條款，並
    無凍結帳戶之相關約定，則上訴人要求被上訴人應凍結帳戶
    ，不得給付款項給詐騙集團云云，顯乏所憑。至上訴人辯稱
    刷卡當時不知受詐騙，係事後才發現遭詐騙云云，縱屬真實
    ，亦屬可歸責於上訴人，依上揭第11條第1項約定，上訴人
    仍不得以此對被上訴人為拒繳應付帳款之抗辯。
㈢、從而，被上訴人請求上訴人給付如主文所示之款項，洵屬有
    據。
五、綜上所述，被上訴人依信用卡約定條款，請求上訴人應給付
    被上訴人148,761元，及其中141,150元自110年12月24日起
    至清償日止，按週年利率15%計算之利息，為有理由，應予
    准許。從而原審所為上訴人敗訴之判決，並無不合。上訴論
    旨指摘原判決不當，求予廢棄改判，為無理由，應駁回其上
    訴。
六、本件事證已臻明確，上訴人雖請求調閱兩造間之通聯記錄，
    證明上訴人有打電話給銀行，請銀行止付之情，以及調閱被
    上訴人與特約商店之請款紀錄(含消費日期及請款日期)，證
    明上訴人在當下不知遭受詐騙，發現遭詐騙後，打給銀行止
    付，銀行應先凍結帳戶之事，惟如上四、㈡所述，本件係上
    訴人自行刷卡之交易，即令係受詐騙所為，上訴人應向特約
    商店尋求解決，而不得以遭詐騙、已通知銀行止付、凍結帳
    戶、走爭議款處理程序為由，作為向發卡機構拒繳應付帳款
    之抗辯，是上訴人上開證據調查之聲請，並無必要。又兩造
    其餘攻擊或防禦方法及所提證據，經本院詳予斟酌後，認均
    不足以影響判決之結果，爰不另一一論述，併予敘明。
七、據上論結，本件上訴為無理由，依民事訴訟法第436條之1第
    3項、第449條第1項、第78條，判決如主文。　　
中　　華　　民　　國　　111 　年　　11　　月　　23　　日
                  民事第四庭  審判長法  官  溫祖明
                                    法  官  林承歆
                                    法  官  蕭涵勻
以上正本係照原本作成。
本判決不得上訴。
中　　華　　民　　國　　111 　年　　11　　月　　23　　日
                                    書記官  林立原